【裁判字號】    97,簡上,1282
【裁判日期】    980324
【裁判案由】    詐欺
【裁判全文】
臺灣板橋地方法院刑事判決            97年度簡上字第1282號
上  訴  人
即  被  告  丙○○
上列上訴人即被告因詐欺案件，不服本院於中華民國97年9 月4
日以97年度簡字第7561號所為之第一審判決（聲請簡易判決處刑
案號：97年度偵字第16600號），本院判決如下：
    主  文
上訴駁回。
丙○○緩刑貳年。
    事實及理由
一、本案經本院審理結果，認第一審以上訴人即被告丙○○罪證
    明確，適用刑事訴訟法第四百四十九條第一項前段、第三項
    、刑法第三十條、第三百三十九條第一項、第四十一條第一
    項前段及刑法施行法第一條之一等規定，並審酌被告犯罪之
    一切情狀，判處拘役四十日，如易科罰金，以新臺幣一千元
    折算一日，其認事用法均無違誤，量刑亦屬妥適，應予維持
    ，並引用第一審刑事簡易判決記載之事實、證據及理由（如
    附件）。
二、被告上訴意旨略以：伊係應徵司機工作，對方表示工作內容
    為外勤性質，每次向客戶收取之交易金額扣除伊應得之車馬
    費用，其餘款項存入伊所提供之金融帳戶內，即可以不用到
    公司等情，伊遂提供自己申請開立之中華郵政股份有限公司
    板橋江翠郵局000000－0000000號帳戶之存摺
    、提款卡及密碼給對方，但伊也是受騙，主觀上沒有幫助詐
    欺集團犯罪之意思，自不應以幫助詐欺罪相繩云云。然查：
  (一)按金融帳戶為個人理財工具，申請開設金融帳戶並無任何特
    殊限制，一般民眾皆可申請，且開戶門檻不高，一人復得在
    不同金融機構申請數個存款帳戶使用，此乃眾所週知之事實
    ，又向金融機構開設帳戶、請領存摺及金融卡使用一事，乃
    針對個人身分之社會信用而予資金流通，具有強烈屬人性，
    故依一般人之社會生活經驗，實無收集（包含購買、承租或
    借用等）他人帳戶使用之必要，如陌生人不以自己名義申請
    開戶，反向他人收集銀行帳戶供己使用，該他人對於收集帳
    戶者是否合法使用乙節，應有合理懷疑甚明。再者，依一般
    社會經驗，公司行號如以轉帳方式發放薪資，受僱者僅須提
    供自己使用之銀行帳號即足，斷無交付存摺正本、提款卡及
    密碼之必要，更無由受僱者將工作所得款項存入自己帳戶，
    再由公司持受僱人提款卡提領之理。況被告應徵工作，竟對
    於公司名稱、營業地點一無所悉，其於本院審理時，復自承
    ：「（你將自己的存摺資料交給身分不詳的人，難道不擔心
    自己帳戶內的錢被提走？）不擔心，因為裡面沒錢。」、「
    （如果你的帳戶內有錢，你會把它交給身分不詳的人嗎？）
    不會。」、「（所以你是因為自己不會受到損害，就把帳戶
    交給身分不詳的人，即使他拿去騙人也沒關係？）是的。」
    等情不諱，足認被告主觀上有幫助詐欺取財之不確定故意甚
    明。被告辯稱：伊也是受騙，主觀上沒有幫助詐欺之犯意云
    云，洵屬卸責之虛詞，要無可採，其據此提起上訴，為無理
    由，應予駁回。
  (二)末查被告前無任何犯罪紀錄，有臺灣高等法院被告前案紀錄
    表一份在卷可考，其因一時失慮致罹刑典，惟案發後業與被
    害人甲○○達成和解並賠償完畢，堪認經此偵審程序，被告
    已知所警惕，信當無再犯之虞，甲○○復具狀向本院表達願
    意原諒被告之旨明確，是以本院審酌上情，認原審所宣告之
    刑以暫不執行為適當，爰併予宣告緩刑二年，以啟自新。
據上論斷，應依刑事訴訟法第四百五十五條之一第一項、第三項
、第三百六十八條、第三百七十三條，刑法第七十四條第一項第
一款，判決如主文。
本案由檢察官乙○○聲請以簡易判決處刑，經檢察官林珮菁到庭
執行職務。
中    華    民    國    98    年    3     月    24    日
                  刑事第三庭  審判長法  官  樊季康
                                    法  官  徐子涵
                                    法  官  劉元斐
上列正本證明與原本無異。
不得上訴。
                                    書記官  張懿端
中    華    民    國    98    年    3     月    25    日


司法院資訊處製作；財團法人民間司法改革基金會備份。
